臺灣橋頭地方法院民事判決
111年度訴字第313號
原      告  中國信託商業銀行股份有限公司

法定代理人  利明献  
訴訟代理人  詹佩珺  
            林意惠  
被      告  郭大維


上列當事人間請求清償借款事件，本院於中華民國111年5月19日
言詞辯論終結，判決如下：
    主  文
被告應給付原告新臺幣捌拾肆萬陸仟陸佰伍拾柒元，及如附表所
示之利息、違約金。 
訴訟費用新臺幣玖仟貳佰伍拾元由被告負擔。
    事實及理由
一、原告主張：被告於民國110年1月22日向原告申請動用授信額
    度新臺幣(下同)1,000,000元，借款金額、借款期限及約定
    利率如附表所示，並與原告簽立銀行授信綜合額度契約暨總
    約定書、授信額度動用確認書，約定：如未按期清償，逾期
    6個月以內應另按前開利率之1成計算加付違約金；逾期超過
    6個月者，應另按前開利率之2成計算加付違約金。豈料，被
    告對前開借款，本金利息僅繳至如附表所示之最後還款日，
    即未依約還款，依銀行授信綜合額度契約暨總約定書第14條
    第1項第1款規定，喪失期限利益，債務視為全部到期，尚欠
    債務本金846,657元及利息、違約金未為清償。因此，依消
    費借貸之法律關係提起本件訴訟等語，並聲明：被告應給付
    原告846,657元及如附表所示之利息、違約金。
二、被告則以：伊確有向原告借款及積欠如附表所示之款項，伊
    因工作及家庭因素，目前無力還款，但伊借的款項伊會還，
    希望給伊分期償還等語，作為抗辯。
三、本院之判斷：
  ㈠按當事人主張之事實，經他造於言詞辯論時自認者，無庸舉
    證；當事人對於他造主張之事實，於言詞辯論時不爭執者，
    視同自認。但因他項陳述可認為爭執者，不在此限，民事訴
    訟法第279條第1項、第280條第1 項分別定有明文。本件原
    告主張之上開事實，業據提出與其所述相符之銀行授信綜合
    額度契約暨總約定書、授信額度動用確認書、放款帳戶還款
    交易明細及利率查詢資料等件為證(臺灣士林地方法院111年
    度訴字第177號卷第16至26頁)，並為被告所不爭執（本院卷
    第31至34頁），則依民事訴訟法第280條第1項規定，視同自
    認原告主張之事實，堪認原告主張之事實為真實。
  ㈡次按稱消費借貸者，謂當事人一方移轉金錢或其他代替物之
    所有權於他方，而約定他方以種類、品質、數量相同之物返
    還之契約；借用人應於約定期限內，返還與借用物種類、品
    質、數量相同之物；遲延之債務，以支付金錢為標的者，債
    權人得請求依法定利率計算之遲延利息。但約定利率較高者
    ，仍從其約定利率；當事人得約定債務人於債務不履行時，
    應支付違約金，民法第474條第1項、第478條前段、第233條
    第1項及第250條第1項分別定有明文。查被告向原告借款，
    然未依約繳款，尚積欠本金846,657元及如附表所示之利息
    、違約金未為清償，已如前述，則依上開規定及說明，被告
    自應負清償責任。
四、綜上所述，原告依消費借貸之法律關係，請求被告給付846,
    657元及如附表所示之利息、違約金，為有理由，應予准許
    。
五、本院併依職權確定本件訴訟費用額為9,250元（即第一審裁
    判費），由被告負擔。
六、據上論結，本件原告之訴為有理由，依民事訴訟法第78條，
    判決如主文。
中　　華　　民　　國　 111　　年　　 5　　月　　26　　日
                  民事第一庭  法　官  陳景裕
以上正本係照原本作成。
如對本判決上訴，須於判決送達後20日內向本院提出上訴狀。如
委任律師提起上訴者，應一併繳納上訴審裁判費。
中　　華　　民　　國　 111　　年　　 5　　月　　26　　日
                              書記官　黃國忠
附表：
編號 借款金額 (新臺幣) 借款期限及 最後還款日 積欠本金 (新臺幣) 利息計算期間及利率 違約金計算期間及利率       逾期6個月以內 逾期超過6個月  1 950,000元 自110年1月22日起至113年1月22日止 805,545元 自110年7月22日起至清償日止，按年息7.19％計算之利息 自110年8月23日起至111年2月22日止，按年息0.719％計算之違約金 自111年2月23日起至清償日止，按年息1.438％計算之違約金   110年7月21日      2 50,000元 自110年1月22日起至113年1月22日止 41,112元 自110年8月22日起至清償日止，按年息7.19％計算之利息 自110年9月23日起至111年3月22日止，按年息0.719％計算之違約金 自111年3月23日起至清償日止，按年息1.438％計算之違約金   110年8月21日     合計 1,000,000元  846,657元